最高法院刑事判決　　　　　　　　　　　　　　　九十三年度台上字第二一七四號
　　上　訴　人　甲○○
右上訴人因公共危險等罪案件，不服台灣高等法院台中分院中華民國九十三年二月十
九日第二審更審判決（九十二年度重上更(二)字第一九八號，起訴案號：台灣台中地方
法院檢察署八十五年度偵字第八一四三號），提起上訴，本院判決如左：
    主  文
原判決關於公共危險部分撤銷，發回台灣高等法院台中分院。
其他上訴駁回。
    理  由
壹、撤銷發回部分：
本件原判決認定上訴人甲○○先對吳素珍恐嚇稱：放火燒死妳，並進而著手點燃放置
在該屋樓梯下之廢紙及衣物（廢紙及衣物放置一小木箱上），火勢逐漸燃燒，並波及
上方電線及旁邊之雜物櫃。上訴人見狀旋轉念後悔，基於己意中止並防止其結果之發
生，跑至隔鄰即台中縣梧棲鎮○○路○段五六八號告知經營檳榔攤之趙林秀貞救火，
趙林秀貞乃提水前往滅火，吳素珍亦從二樓往下潑水，因滅火及時，火勢始未擴大燃
燒等情。因而撤銷第一審科刑判決，改判論處上訴人甲○○放火燒燬現供人使用之住
宅，未遂罪刑，固非無見。
惟查：科刑之判決書，須將認定之犯罪事實詳記於事實欄，然後於理由內逐一說明其
憑以認定之證據，以使事實與理由兩相一致，方為合法，倘事實欄已有敘及，而理由
內未加說明，是為理由不備，理由內已加說明，而事實欄無此記載，則理由失其依據
，均足構成撤銷之原因。原判決事實欄僅記載上訴人對吳素珍恐嚇稱：「放火燒死妳
，並進而著手點燃放置在該屋樓梯下之廢紙及衣物，……。」等情，並未敘及上訴人
係基於放火燒燬吳素珍所住之房屋之犯意而放火。理由欄卻說明上訴人僅放火引燃樓
梯下放置物品，並無潑灑其他易燃物助燃，見火勢稍為擴大，旋即找人引水撲滅，顯
為引火洩恨，應不具引火殺人之故意云云，與事實欄所載，並不相一致。且主文宣示
上訴人放火燒燬現供人使用之住宅，未遂罪刑，亦與事實及理由，不相適合，難謂於
法無違。上訴意旨執以指摘原判決此部分不當，非無理由，應認原判決此部分仍有撤
銷發回更審之原因。
貳、上訴駁回部分：
按刑事訴訟法第三百七十六條所列各罪之案件，經第二審判決者，不得上訴於第三審
法院，法有明文。本件上訴人甲○○因傷害案件，原審係依刑法第二百七十七條第一
項、第三百零六條第一項、第五十五條，論處罪刑，核屬刑事訴訟法第三百七十六條
第一款之案件。依首開說明，既經第二審判決，自不得上訴於第三審法院，上訴人竟
復提起上訴，顯為法所不許，應予駁回。
據上論結，應依刑事訴訟法第三百九十五條前段、第三百九十七條、第四百零一條，
判決如主文。
中　　　華　　　民　　　國　　九十三　　年　　　四　　　月　　二十九　　日
                              最高法院刑事第二庭
                                  審判長法官  陳　錫　奎
                                        法官  洪　清　江
                                        法官  李　伯　道
                                        法官  洪　文　章
                                        法官  惠　光　霞
      右正本證明與原本無異
                                              書  記  官
中　　　華　　　民　　　國　　九十三　　年　　　五　　　月　　　四　　　日
                                                                        Ｅ
